# 关于消防演练补贴的相关问题

提问人：whut_lihua 时间：2017-02-21 10:00:47
政府部门委托我司组织消防演练，给我司 6 万元的经费。协议约定了该项费用的支出， 1 、我司代为购买演练相关的物资，由供应商开具发票给政府部门，我司代为付款， 2 、剩余的服务费由我司开具发票给政府部门，其中有些服务费我司需要付款给第三方。请问我司收到 6 万元经费如何账务处理？相关费用支出又该如何账务处理？

回答人：chenyiwei
建议将本企业就该项消防演练实际发生的支出（包括购买相关物资的支出）全部计入本企业的管理费用或营业外支出，收到政府补助的经费时，按照与收益相关的政府补助进行会计处理。